---
title: "Examen Primer Parcial"
author: "Michael Adolfo Huerta Ramírez"
date: "25 noviembre de 2022"
asignature: "Procesos Estocasticos"
output: html_notebook
---
1.-Una bolsa contiene una bola roja, 3 verdes, y 5 amarillas. Se escoje una
muestra de 4 bolas. Sea G el numero de bolas verdes en la muestra. Sea
Y el número de bolas amarillas en la muestra.
Encuentre la funci ́on de probabilidad de masa condicional de G dado Y = 2.
a) Asumiendo que la muestra se escoje con reemplazo.
b) Asumiendo que la muestra se escoje sin reemplazo.


```{r}
#RESUELTO EN EL CUADERNO
```

2.-Sea X = {Xn|n ≥ 0} una CM con matriz de transici ́on P, y sea Yn = Xk·n,
n ≥ 0, para alg ́un k > 0. Demuestre que Y = {Yn} es una CM con matriz
de transicion Pk

```{r}
#RESUELTO EN EL CUADERNO
```

3. Se extraen cartas de una baraja est́andar, con reemplazo, hasta que apa-
rece un as. Simule la media y la varianza del n ́umero de cartas extráıdas.

```{r}
#RESUELTO EN EL CUADERNO
```
Sabemos que exactamente la probabilidad de encontrar un as es de $1/13$ en una baraja de 52 tarjetas -> simularemos entonces el encontrarla.

Podemos tomar como base el codigo de la ruina del jugador pero ahora un recorrido de una caminata aletoria hasta encontrar el as dentro de la simulacion

```{r}
# p = probabilidad
ases <- function(p){
  tirada <- 0
  encontrados <- 0
  
  	while (encontrados == 0) {
		as <- sample(c(-1,1),1,prob=c(1-p,p))
		if(as == 1){
		  #encontro un as 
		  encontrados <- 1 
		}else{
		  #no es un as 
		  encontrados <- 0 
		}
		tirada <- tirada + 1 
  	}
    return(tirada)
}
```

```{r}
#creamos una simulacion
l <- c()
i <- 1
p <- 1/13
# lo simule 100 veces
while(i<100) {
    b<- ases(1/13)/52
    l<-c(l,b)
    i=i+1
}
print(l)

```
```{r}
# media 
mean(l) 
#variazna 
var(l)
```

4.-En las aplicaciones de seguridad inform ́atica, un honeypot es una trampa
colocada en una red para detectar y contrarrestar a los piratas inform ́ati-
cos. Los datos de los honeypots se estudian en Kimou et al. (2010) utili-
zando cadenas de Markov. Los autores obtienen los datos de los honeypots
de una base de datos central y observan los ataques contra cuatro puertos
inforḿaticos, 80, 135 139 y 445 durante un a ̃no. Los puertos son los esta-
dos de una cadena de Markov, junto con un estado que corresponde a que
ning ́un puerto es atacado. Se observan los datos semanales, y se registra el
puerto m ́as atacado durante la semana. La matriz de transici ́on La matriz
de transici ́on de Markov estimada para los ataques semanales es

Con distribucíon inicial α = (0, 0, 0, 0, 1)
a) ¿Cúales son los puertos menos y m ́as probablemente atacados al cabo
de 2 semanas?
b) Encuentre la distribuci ́on a largo plazo de los puertos atacados.


```{r}
# Creamos la matriz de transicion del ejercicio
computadoras <- matrix(c(0, 0, 0, 0, 1,

+ 0, 8/13 , 3/13, 1/13 , 1/13 ,

+ 1/16 , 3/16, 3/8 , 1/4, 1/8,

+ 0, 3/16, 3/8, 1/4, 1/8,

+ 0, 1/8, 1/2, 1/8, 1/4),byrow = T,nrow = 5)

```
a)¿Cúales son los puertos menoś y   mas probablemente atacados al cabo
de 2 semanas?
```{r}
#Podemos utilizar el codigo de la caminata aletoria de una cadena de markov

  markov <- function(init,mat,n,labels) { 
  	if (missing(labels)) labels <- 1:length(init)
  simlist <- numeric(n+1)
  states <- 1:length(init)
  simlist[1] <- sample(states,1,prob=init)
  for (i in 2:(n+1)) 
  { simlist[i] <- sample(states,1,prob=mat[simlist[i-1],]) 
  	
  }
  labels[simlist]
  }

init <- c(0,0,0,0,1) # condiciones inciales
n <- 13
f <- markov(init,computadoras,n)

puertos = c()
for( x in 1:length(f)){
 puertos[x] <- f[x]
}
#imprimimos los puertos -> pero en este caso son los estados de los puertos

sort(table(puertos),decreasing=TRUE)
```
Aca la interpretacion es que el puerto: 

1 = 80
2 = 135
3 = 139 
4 = 445

donde debajo de el numero que le pertenece al puerto es las veces que resulto atacado ->

puertos
3 5 2 4 
7 4 2 1 

un ejemplo aca el puerto 3 (puerto 139) fuer atacado 7 veces en 14 dias , una cifra muy alta

b)Encuentre la distribuci ́on a largo plazo de los puertos atacados.

```{r}
  for (w in 1:9){
     print(computadoras^w)
  }
```
Se observa que apartir de 9 días se lleva el mismo incremento / decremento por lo que se puede decir que existe una convergencia.


