---
title: "Practica-09-09-2020"
author: "ASA"
date: "2022-09-08"
output: html_document
---

```{r setup, include=FALSE}
knitr::opts_chunk$set(echo = TRUE)
```


En esta practica realizaremos algunas simulaciones sencillaz. 

Primero simulemos el modelo SIR (susceptible-Infected-Recovered).

```{r}

 # SIR model
 # SIR(S0, I0, p)
   # S0 : Poblacion susceptible inicial, no infectada
   # I0 : Poblacion infectada inicial, infectada
   # p  : Probabilidad de que una persona sana sea infectada tras tener contacto con
   #      alguien infectado


SIR<- function(S0,I0,p){
  
  r1= list()
  X= list()
  Y= list()
  W= list()
  i=1
  while (S0>0){
    
    C<- rbinom( S0, I0, p)
    print(C)
    I1<-length(C[C>0]) 
    
    print(I1)
    S0<- S0-I1
    
    I0<- I0+I1
    X[i]<- S0
    Y[i]<- I0
    W[i]<- I1
    i=i+1
    
    
    
    
  }
  
  r1<- list()
  r1[[1]]<- X
  r1[[2]]<- Y
  r1[[3]]<- W
  
return(r1)  
}

Z<-SIR(160,3,0.004)

X<- Z[[1]]
Y<- Z[[2]]
W<- Z[[3]]
X<- unlist(X)
Y<- unlist(Y)
W<- unlist(W)
#plot(X,cex=2)
#plot(Y)
plot(X, xlab="time (t).", ylab= "Susceptible number", 
     cex=1, type="o", xlim=c(0,30), ylim=c(0,100) , lty="solid",xaxp=c(0,30,10),yaxp=c(0,100,100))

plot(Y, xlab="time (t).", ylab= "Total Infected number", 
     cex=1, type="o", xlim=c(0,30), ylim=c(0,100) , lty="solid",xaxp=c(0,30,10),yaxp=c(0,100,100))



plot(W, xlab="time (t).", ylab= "Infected number", 
     cex=1, type="o", xlim=c(0,30), ylim=c(0,100) , lty="solid",xaxp=c(0,30,10),yaxp=c(0,100,100))



```

Ahora, simulamos el proceso de ruina de un jugador.

```{r pressure}
# gamblersruin.R
# Example 1.11

# gamble(k, n, p)
  #   k: Gambler's initial state
  #   n: Gambler plays until either $n or Ruin
  #   p: Probability of winning $1 at each play
  #   Function returns 1 if gambler is eventually ruined
  #                    returns 0 if gambler eventually wins $n
 
gamble <- function(k,n,p) {
  
	stake <- k # Capital 

	listStake <- c()
	while (stake > 0 & stake < n) {
		bet <- sample(c(-1,1),1,prob=c(1-p,p))
		stake <- stake + bet
	
	}
	
	if (stake == 0) 
	   return(1) 
	else 
	  return(0)
	}   

k <- 20 
n <-  60  
p <- 1/2  # Probabilidad de ganar cada intento
trials <- 1000 # Numero de intentos del juego
simlist <- replicate(trials, gamble(k, n, p)) # LLevamos a cabo varios intentos del juego y guardamos los resultados en un vector
mean(simlist) # Estimate of probability that gambler is ruined
# For p = 0.5, exact probability is (n-k)/n 

```
```{r}
dinero_limitado <- function(){
  i <- 1
inicial <- c()

for(s in simlist) {
    if(s == 0){
      inicial <- c(inicial, 1)
    }else if( s== 1){
      inicial <- c(inicial, -1)
    }
}

final <- c()
actual <- 20
for(ss in inicial){
  actual <- actual + ss
  if(actual <= 0){
    #arruinado
    break
  }else{
    final <- c(final, actual)
  }
}
plot(final, xlab="numero apuesta", ylab= "dinero final")

}



dinero_limitado()

```
```{r}
dinero_ilimitado <- function(){
  i <- 1
inicial <- c()

for(s in simlist) {
    if(s == 0){
      inicial <- c(inicial, 1)
    }else if( s== 1){
      inicial <- c(inicial, -1)
    }
}

final <- c()
actual <- 20
for(ss in inicial){
  actual <- actual + ss
 
  final <- c(final, actual)
  
}



plot(final, xlab="numero apuesta", ylab= "dinero final")
}


dinero_ilimitado()
```

```{r}
# pizza.R
# Example 1.25
# Simulation of Bob's pizza probability

trials <- 10000
simlist <- numeric(trials)
toppings <- c("pepper","pepperoni","pineapple","prawns","proscuitto")
for (i in 1:trials) {
pineapple <- 0
pepperoni <- 0
while (pineapple == 0) {
   pick <- sample(toppings,1)
   if (pick == "pepperoni") pepperoni <- pepperoni + 1
   if (pick == "pineapple") pineapple <- 1
   }	
simlist[i] <- pepperoni
}
mean(simlist)


```

```{r}
trials <- 100000
simlist <- numeric(trials)
for (i in 1:trials) {
expense <- rexp(1,1/500)
payout <- max(0, expense-100)
simlist[i] <- payout}
mean(simlist)
sd(simlist)



```

1.1
b) At the end of each year, a 4-year college student either advances in grade, repeats their grade, or drops out.

$x_{t} = i$  significa que actualmente esta $n$ su  $i^{th}$ año en su  $t^{th}$ año de la escuela.

$x_{t} = 0$  significa que va a salir en el colegio $n$ el $t^{th}$  año.

$x_{2} = 1$  => estudiante en su primer año mientras esta en el colegio por dos años.



c) Seismologists record daily earthquake magnitudes in Chile. The largest recorded earthquake in history was the Valdivia, Chile earthquake on May 22, 1960, which had a magnitude of 9.5 on the Richter scale.


$x_{t} = i$ significa que actualmente esta $n$ su  $i^{th}$ dia en su  $t^{th}$ registro diario en Chile.

$x_{t} = 0$  significa que temblaro $n$ el $t^{th}$  día.

$x_{2} = 1$  => Chile en su primer dia habiendo dos días sin temblar.


1.2 A regionalinsurancecompanyinsureshomeownersagainstflooddamage.Half of their policyholders are in Florida, 30% in Louisiana, and 20% in Texas. Company actuaries give the estimates in Table 1.1 for the probability that a policyholder will file a claim for flood damage over the next year.


TABLE 1.1

Probability of Claim for Flood Damage
Florida 0.03
Louisiana  0.015 
Texas 0.02

$P(C|F) = 0.03$ 
$P(C|L) = 0.015$
$P(C|T) = 0.02$


a)
```{r}




```

